Jonathan CINDANO MWAMBA

 $Tassin-La-Demi-Lune, 69160 \mid 07.58.91.68.77 \mid \underline{cindanojonathan@icloud.com} \mid \underline{https://cindanojonathan.fr} \mid \underline{https://github.com/Snooker4Real} \mid \underline{https://www.linkedin.com/in/jonathan-c-7298b2133/}$

Résumé

Développeur Java fort de 5 ans d'expérience dans le développement de logiciels en utilisant Spring et d'autres technologies connexes. J'ai acquis une compréhension approfondie des meilleurs pratiques et processus de développement logiciels, et j'ai démontré ma capacité à produite un code de haute qualité, à déboguer et à résoudre des problèmes techniques. Mon objectif est de rejoindre votre école dans le domaine de la cybersécurité.

Formation

CONCEPTEUR DÉVELOPPEUR D'APPLICATION | 2021 | HUMAN BOOSTER

· Spécialisation : Développement backend (Java-PHP)

LICENCE MIASHS | 2020 | UNIVERSITÉ LYON 2

· Spécialisation : Informatique

CPGE PTSI/PT | 2017-2019 | LYCÉE GUSTAVE EIFFEL - ARMENTIÈRES

· Spécialisation : Sciences de l'ingénieur

BACCALAURÉAT SCIENTIFIQUE | 2017 | LYCÉE GUSTAVE EIFFEL - ARMENTIÈRES

· Spécialisation : Mathématiques

Compétences

DÉVELOPPEMENT

· Java (Spring)

· Javascript (React - Angular - VueJS)

· Dart (Flutter)

· Mobile Native (Kotlin - Swift)

· Python (Django – Fast API – Flask)

· SQL (PostgreSQL - Oracle - MySQL)

· NoSQL (MongoDB - Firebase)

Docker - Jenkins

GESTION DE PROJET

· Atlassian (Jira - Confluence)

· Service-now

· SCRUM

COMMUNICATION

· Communication écrite & orale

· Veille technologique et concurrentielle

Expérience

FIDUCIAL INFORMATIQUE | DÉVELOPPEUR BACKEND JAVA | JUILLET 2023 - AUJOURD'HUI

- · Montée de versions Java 8 vers 17, Spring Boot 2 vers 3
- · Augmentation de la couverture de tests jusqu'à 80%, réduisant significativement les rapports de bugs utilisateurs de 50% (JUnit, Mockito)
- Elaboration de cahier de charge pour une API

CGI | CONSULTANT DÉVELOPPEUR JAVA | DÉCEMBRE 2021 - AVRIL 2023

- · Développement de nouvelles fonctionnalités backend
- · Création de test unitaires (JUnit, Mockito, SOAP UI) Augentation de la couverture de tests unitaires de 45% à 75%, contribuant à la reduction des incident de production de 40%
- · Capitalisation technique
- · Gestion des flux de données entre applications

LIDENCY GROUP | CMS DEVELOPPEUR | JANVIER 2020 - DÉCEMBRE 2020

- · Création de marques pour des sites e-commerce
- · Utilisation de CMS (Shopify, Webflow) et divers outils SEO
- · Optimisation SEO ayant augmenté le traffic organique de 60% en moyenne
- · Mise en place de tunnel de vente
- · Mise en place d'étude de marché
- · Réalisation de test en ciblage par mots-clés.
- · Réalisation de campagnes de courriels marketing

ECOLE PRIMAIRE PRIVÉE CHARLES DE FOUCAULD | SURVEILLANT | JANVIER 2019 - DÉCEMBRE 2021

- · Diriger plusieurs classes d'enfant durant les cours du soir et les récréations
- $\cdot \quad$ Aider à apprendre leurs leçons et à mieux communiquer entre eux

Bénévolat

DORCAS COMPASSION | SOUTIEN SCOLAIRE | JANVIER 2017 - DÉCEMBRE 2017

- · Enseigner aux enfants leurs leçons pour améliorer leurs compétences
- · Accompagnement des enfants à leurs différentes activités de la journée
- · Surveillance du bon fonctionnement des activités extra-scolaires